---
title: "R Notebook"
output: html_document
---

```{r}
#导入数据
setwd("C:\\Users\\zym\\Desktop\\regression\\exp1\\code1")
peru <- read.table("./peru.txt",header = T)
peru[1:10,]
```

```{r}
#修改数据
peru$Diastol<-NULL
peru$proportion<-peru$Years/peru$Age
peru[1:10,]
```

```{r}
#相关性
attach(peru)
cor(peru)
plot(peru)
```

```{r}
#线性回归
LM1<-lm(Systol~Weight)
LM1
```

```{r}
#拟合散点图
plot(Weight,Systol)
abline(LM1)
```

```{r}
#相关系数检验
r<-cor(Weight,Systol)
n<-length(Weight)
tr<-r/sqrt((1-r^2)/(n-2))
tr
p<-2*(1-pt(tr,n-2))
p
```

```{r}
cor.test(Weight,Systol)
```

```{r}
#t检验
summary(LM1)
```

```{r}
#失拟检验
Full<-lm(Systol~as.factor(Weight))
anova(LM1,Full)
```

```{r}
#线性模型假设检验
opar<-par(no.readonly = TRUE)
par(mfrow=c(2,2))
plot(LM1)
par(opar)
```

```{r}
plot(income ~ education, Prestige)
with(Prestige, showLabels(education, income,
     labels = rownames(Prestige), id.method=list("x", "y"), id.n=3))
m <- lm(income ~ education, Prestige)
plot(income ~ education, Prestige)
abline(m)
with(Prestige, showLabels(education, income,
     labels=rownames(Prestige), id.method=abs(residuals(m)), id.n=4))
```
```{r}
library(car)
library(plotly)
library(ggplot2)
#正态性
p = qqPlot(LM1,id=list(method="y", n=4, cex=1, col=carPalette()[1], location="lr"),main="Q-Q Plot")
plot_ly(p)
```

```{r}
library(car)
states <- as.data.frame(state.x77[,c("Murder", "Population", "Illiteracy", "Income", "Frost")])
fit <- lm(Murder ~ Population + Illiteracy + Income + Frost, data=states)
qqPlot(fit, labels=row.names(states), id.method="identify", simulate=TRUE, main="Q-Q Plot")
```



#独立性
durbinWatsonTest(LM1)

#线性
crPlots(LM1)

#同方差性
ncvTest(LM1)

#综合检验
library(gvlma)
summary(gvlma(LM1))

#离群点
outlierTest(LM1)

outlierTest(lm(Systol[2:39]~Weight[2:39]))

#高杠杆值点
hat.plot <- function(fit) {
  p <- length(coefficients(fit))
  n <- length(fitted(fit))
  plot(hatvalues(fit), main="Index Plot of Hat Values")
  abline(h=c(2,3)*p/n, col="red", lty=2)
  identify(1:n, hatvalues(fit),names(hatvalues(fit)))
}
hat.plot(LM1)

#强影响点
cutoff <- 4/(nrow(peru)-length(LM1$coefficients)-2)
plot(LM1, which=4, cook.levels=cutoff)
abline(h=cutoff, lty=2, col="red")

#异常值结合在同一张图
influencePlot(LM5, id=list(method="identify"), main="Influence Plot",
              sub="Circle size is proportional to Cook's distance")
## influencePlot(LM1, id.method="identify", main="Influence Plot",
##              sub="Circle size is proportional to Cook's distance")

#删去异常值拟合
Sl<-Systol[2:39]
Wt<-Weight[2:39]
newLM1<-lm(Sl~Wt)
newLM1
summary(newLM1)

#模型预测
new<-data.frame(Wt=60)
new
lm.conf<-predict(newLM1,new,interval="confidence",level = 0.95)
lm.conf
lm.pred<-predict(newLM1,new,interval="prediction",level = 0.95)
lm.pred

#相关性
scatterplotMatrix(peru,spread=FALSE,smooth.args=list(lty=2),main="Scatter Plot Matrix")

#全子集回归
library(leaps)
leaps<-regsubsets(Systol~Age+Years+Weight+Height+Chin+Forearm+Calf+Pulse+proportion,data=peru,nbest=2)
plot(leaps,scale = "adjr2")

LM7<-lm(Systol~Age+Years+Weight+Height+Chin+Forearm+proportion)
LM7

#逐步回归
library(MASS)
stepAIC(LM7,direction = "backward")

LM5<-lm(Systol ~ Age + Years + Weight + Chin + proportion)
LM5

#线性模型假设检验
opar<-par(no.readonly = TRUE)
par(mfrow=c(2,2))
plot(LM5)
par(opar)

#正态性
qqPlot(LM5,id=list(method="identify",labels=row.names(peru)),simulate=TRUE,main="Q-Q Plot")
## qqPlot(LM5,labels=row.names(peru),id.method="identify",simulate=TRUE,main="Q-Q Plot")

#独立性
durbinWatsonTest(LM5)

#线性
crPlots(LM5)

#同方差性
ncvTest(LM5)

#综合检验
summary(gvlma(LM5))

#多重共线性
vif(LM5)
sqrt(vif(LM5))>2

#离群点
outlierTest(LM5)

#高杠杆值点
hat.plot(LM5)

#强影响点
cutoff <- 4/(nrow(peru)-length(LM1$coefficients)-2)
plot(LM5, which=4, cook.levels=cutoff)
abline(h=cutoff, lty=2, col="red")

#变量添加图
avPlots(LM5,ask=FALSE,id=list(method="identify"))
## avPlots(LM5,ask=FALSE,id.method="identify")

#异常值整合一幅图
influencePlot(LM5, id=list(method="identify"), main="Influence Plot",
              sub="Circle size is proportional to Cook's distance")

#模型确定
detach(peru)
newperu<-peru[c(-1,-8,-38),]
attach(newperu)
nLM5<-lm(Systol ~ Age + Years + Weight + Chin + proportion)
nLM5

summary(nLM5)

#模型预测
new<-data.frame(Age=mean(Age),Years=mean(Years),Weight=mean(Weight),Chin=mean(Chin),proportion=mean(proportion))
new
lm.conf<-predict(nLM5,new,interval="confidence",level = 0.95)
lm.conf
lm.pred<-predict(nLM5,new,interval="prediction",level = 0.95)
lm.pred

detach(newperu)
